最高法院刑事判決　　　　　　　　　　　　　　　九十三年度台上字第五三七八號
　　上　訴　人　甲○○
　　選任辯護人　張旭業律師
右上訴人因公共危險等罪案件，不服台灣高等法院中華民國九十三年七月二十三日第
二審判決（九十三年度交上訴字第九三號，起訴案號：台灣板橋地方法院檢察署九十
二年度偵字第一六二二三號），提起上訴，本院判決如左：
    主  文
上訴駁回。
    理  由
一、公共危險部分：
按刑事訴訟法第三百七十七條規定，上訴於第三審法院，非以判決違背法令為理由，
不得為之。是提起第三審上訴，應以原判決違背法令為理由，係屬法定要件。如果上
訴理由狀並未依據卷內訴訟資料，具體指摘原判決不適用何種法則或如何適用不當，
或所指摘原判決違法情事，顯與法律規定得為第三審上訴理由之違法情形，不相適合
時，均應認其上訴為違背法律上之程式，予以駁回。本件原判決維持第一審論處上訴
人甲○○駕駛動力交通工具肇事，致人傷而逃逸罪刑，駁回其在第二審關於此部分之
上訴，已詳認定犯罪事實之依據及憑以認定之理由，並對上訴人否認肇事逃逸之辯
詞，如何不足採信，亦已依據卷內資料予以指駁及說明，從形式上觀察，原判決並無
違背法令情形。上訴意旨謂：本件無論被害人游琇惠之指訴或目擊證人李良烜之證述
，均無法說明上訴人騎乘機車撞及游琇惠所騎自行車；且證人鄭智明應上訴人之父之
請到現場查看時，已不見游琇惠蹤影，則游琇惠所受之傷，是否上訴人撞擊所致，亦
屬不明，原判決僅憑游琇惠之指訴及李良烜之供證，遽予認定上訴人肇事逃逸，洵有
未洽等語，係就原審已詳為調查論斷與說明之事項，再事爭執，殊非適法之第三審上
訴理由。又上訴人委實騎乘機車撞及游琇惠所騎自行車，致游琇惠人車倒地受傷，上
訴人犯有過失傷害罪，既經原判決判處罪刑確定，而上訴人肇事後未將游琇惠送醫，
逕自騎乘原車離去，不惟迭據游琇惠、李良烜指證不移，上訴人亦不否認，則原判決
論處上訴人以刑法第一百八十五條之四肇事逃逸罪，其法則之適用核無違誤。再刑事
訴訟法第三百七十九條第十款所謂應調查之證據，係指與待證事實有重要關係，在客
觀上認為有調查之必要者而言。本件事證既臻明確，原審未依上訴人聲請傳訊證人許
堯樺、蔡嘉仁、林盟欽、游琇惠、李良烜及勘驗車輛，不為無益之調查，尚難指為調
查未盡。而原判決係依憑游琇惠之指訴及李良烜之供證，復有道路交通事故調查報告
表、道路交通事故補充資料表、道路交通現場圖及現場照片三張、車損照片五張、九
十二年度員警工作紀錄簿影本各一份，診斷證明書二份在卷等證據，資以認定上訴人
委有騎乘機車撞及游琇惠所騎自行車之事實，是縱除去道路交通現場圖，亦無解上訴
人刑責。上訴意旨爭執道路交通現場圖之證據能力，仍非適法之第三審上訴理由。另
依原判決所認定之事實，上訴人係騎乘機車肇事後逃逸，亦即在其過失傷害行為發生
後，為規避刑責，乃另行起意肇事逃逸，其一為過失犯，一為故意犯，行為互殊，構
成要件不同，原判決予以分論併罰，適用法則，核無違誤。上訴意旨指該二罪間應有
吸收關係，僅應從一重之肇事逃逸罪處斷云云，尚有誤會。此外，上訴人徒憑己意，
對原審職權之適法行使及原判決理由已說明之事項，任意爭辯，顯與法定上訴第三審
之形式要件不符，其此部分之上訴違背法律上之程式，應予駁回。本院為法律審，上
訴人提出中央氣象局南勢角氣象站逐日逐時氣象資料、畢業證書及各類所得扣繳暨免
扣繳憑單影本各一份，無從調查審酌，附為明。
二、過失傷害部分：
按刑事訴訟法第三百七十六條所列各罪之案件，經第二審判決者，不得上訴於第三審
法院，觀諸該法條之規定自明。上訴人甲○○另被訴過失傷害部分，原判決係維持第
一審依刑法第二百八十四條第一項前段論處罪刑之判決，查該罪名屬刑事訴訟法第三
百七十六條第一款之案件，既經第二審判決，自不得上訴於第三審法院，上訴人就此
部分復提起上訴，顯為法所不許，亦應予駁回。
據上論結，應依刑事訴訟法第三百九十五條前段，判決如主文。
中　　　華　　　民　　　國　　九十三　　年　　　十　　　月　　 十四 　　日
                              最高法院刑事第五庭
                                  審判長法官  謝　家　鶴
                                        法官  洪　文　章
                                        法官  花　滿　堂
                                        法官  陳　世　淙
                                        法官  洪　佳　濱
      右正本證明與原本無異
                                              書  記  官
中　　　華　　　民　　　國　　九十三　　年　　　十　　　月　　二十七　　日
                                                                        Ｖ
